# 应付债券及长期借款

提问人：jangyanbo 时间：2016-01-02 15:16:00
陈老师好！关于应付债券及长期借款的账务处理！ 我理解应付债券的核算应该是实际发行方才能使用的一个会计科目，长期借款应该是向金融企业的借款才能使用的科目，实际工作中发现集团公司发行债券或者是向金融企业借款后再借给子公司使用，我的问题是子公司收到的母公司债券发行的款项时可以用应付债券核算吗，我觉得应该用其他非流动负债列报，如收到的母公司向金融企业的借款是子公司可以用长期借款的科目核算吗，我觉得应该用其他非流动负债核算，不知道是否可以这样理解呢

回答人：chenyiwei
基本赞同你的理解。子公司收到母公司投入的未来需偿还的资金，应列报为其他流动或非流动负债，实际操作中按偿还期限列报为长期应付款或其他流动负债的做法也是可接受的。子公司并非应付债券对外偿还的首要责任人，不应使用应付债券科目。